【裁判字號】    88,訴,1449
【裁判日期】    890119
【裁判案由】    強盜
【裁判全文】
臺灣臺南地方法院刑事判決                        八十八年度訴字第一四四九號
    公  訴  人  臺灣台南地方法院檢察署檢察官
    被      告  乙○○
    指定辯護人  本院公設辯護人  甲○○
右列被告因準強盜案件，經檢察官提起公訴（八十八年度偵字第一三九五五號），本
院判決如左：
    主  文
乙○○竊盜，因脫免逮捕，當場施以強暴脅迫，處有期徒刑壹年捌月。
    事  實
一、乙○○意圖為自己不法之所有，於民國（下同）八十八年十一月九日十二時許，
    在臺南市○○○路○段一七八號前，竊得丙○○騎乘之腳踏車乙輛，欲離去時，
    為丙○○之鄰居發覺而告知丙○○，丙○○隨即追出至中華西路一段與府前路口
    前，要求乙○○一同前往警局，而乙○○為脫免逮捕，雙方發生拉扯，乙○○並
    當場施強暴，出手毆打丙○○，致丙○○跌倒並受有傷害（此部分未據告訴），
    後經路人報警，為警當場查獲。
二、案經丙○○訴由台南市警察局第四分局報請台灣台南地方法院檢察署檢察官偵查
    起訴。
    理  由
一、訊據被告固坦承有出手毆打告訴人丙○○等事實，惟矢口否認有竊盜之犯行，辯
    稱：腳踏車是撿到的，至於撿的地點已經忘了，伊因丙○○看起來很凶，伊會害
    怕，所以會打她云云。然查：右揭被告如何竊取腳踏車，及如何為脫免逮捕對丙
    ○○施以強暴等情節，迭據告訴人丙○○分別於警、偵訊指訴：「八十八年十一
    月九日中午十二點，我在中華西路一七八號店內，因之前我的腳踏車一直被偷，
    當天鄰居看見有人私自騎走她借我的自行車，我追出去問他，為何偷我的自行車
    ，並叫他還我，雙方拉扯，後來我要他一起與我去派出所他就出手打我，我昏倒
    在地，後來我向路人借行動電話報警，警察馬上來，我再與警察一起去逮捕被告
    。」等語明確，核與證人李巧華於台灣台南地方法院檢察署偵查中證述：「剛好
    我路過，因認識被害人有印象，我看到被告一直打告訴人，告訴人就跌倒在地。
    」（八十八年十一月二十四日訊問筆錄）相符，並有贓物認領保管單一紙附卷可
    稽，被告雖於偵查中辯稱腳踏車是撿到的云云，然此部分被告並無法提出相關證
    明以供本院調查，此部分即無法為有利被告之認定，又告訴人陳稱該腳踏車係停
    放於中華西路一段一七八號店鋪前，既該腳踏車停放於告訴人店鋪之前，為人潮
    往來之地，並非荒郊野外，參以視其腳踏車之外觀，仍有六、七成新，此有卷附
    之腳踏車照片四紙可證，且一經告訴人追趕，被告即心生畏懼加以抵抗以觀，被
    告應知該腳踏車為有主之物，豈有任人拾獲之理，顯見被告供稱該腳踏車是撿到
    之辯解係卸責之詞，要難採信。復有告訴人之診斷證明書一紙在卷可證，本件事
    證已甚明確，被告上揭犯行應堪認定。
二、核被告竊盜，因防護贓物、脫免逮捕，而當場施以強暴脅迫，所為應依刑法第三
    百二十九條之規定，論以同法第三百二十八條第一項之強盜罪責。被告為自幼瘖
    啞之人，併依刑法第二十條之規定減輕其刑。爰審酌被告犯罪之動機、目的、手
    段、所生危害、所得利益、其品行智識程度、犯罪後態度等一切情狀，量處如主
    文所示之刑，以資懲儆。
據上論斷，應依刑事訴訟法第二百九十九條第一項前段，刑法第三百二十九條、第三
百二十八條第一項、第二十條，判決如主文。
中    華    民    國      八十九      年      一      月      十九      日
                              臺灣臺南地方法院刑事第一庭
                                      法  官蔡奇秀
右正本證明與原本無異
如不服本判決應於送達後十日內向本院提出上訴狀
                                      書記官陳金堂
中    華    民    國      八十九    年       一       月      十九    日
附錄本案論罪科刑法條全文：
刑法第三百二十八條第一項：意圖為自己或第三人不法之所有，以強暴、脅迫、藥劑
                          、催眠術或他法，至使不能抗拒，而取他人之物或使其
                          交付者，為強盜罪，處三年以上、十年以下有期徒刑。
刑法第三百二十九條：竊盜或搶奪，因防護贓物、脫免逮捕或湮滅罪證，而當場施以
                    強暴、脅迫者，以強盜論。


司法院資訊處製作；財團法人民間司法改革基金會備份。
